【裁判字號】    97,交聲再,35
【裁判日期】    970915
【裁判案由】    公共危險
【裁判全文】
臺灣高等法院刑事裁定                97年度交聲再字第35號
聲  請  人
即受判決人  甲○○
上列聲請人，因公共危險案件，對於本院97年度交上易字第221
號，中華民國97年9月3日第二審確定判決（原審案號：臺灣桃園
地方法院97年度審交易字第122號，起訴案號：臺灣桃園地方法
院檢察署97年度偵字第6059號），聲請再審，本院裁定如下：
    主  文
再審之聲請駁回。
    理  由
一、聲請意旨略以：
    (一)緣聲請人因公共危險案件，經鈞院97年度交上易字第221
      號判決有期徒刑8月確定在案。惟查鈞院上述判決，有重
      要證據漏未審酌之情事，令聲請人難以甘服。蓋依聲請人
      所提出之97年7月23日之刑事上訴狀（證物一）聲請人主
      張若入監服刑，公司員工等眾多家庭之生計將陷入困境，
      家中老小亦乏人照料等語，為對上開事實加以證明，於該
      上訴狀中，聲請人舉出相當多之證據，惟原判決竟以上開
      事實「空泛無據」一言，否定聲請人之主張。則令人疑惑
      者為，究竟所謂「空泛無據」係為何解？若原判決所意指
      為，上開證據之證明力不足以證明聲請人於上訴狀中所主
      張之事實，則為何原判決對於該等證據之證明力評價未置
      一詞？而如原判決所意指為，對於上開事實，聲請人並未
      加以舉證，則很明顯係對於足生影響於判決之重要證據漏
      未審酌，依刑事訴訟法第421條：「不得上訴於第三審法
      院之案件，其經第二審確定之有罪判決，如就足生影響於
      判決之重要證據漏未審酌者，亦得為受判決人之利益，聲
      請再審。」本案因刑事訴訟法第376條而不得上訴第三審
      ，故對於本案中，原判決就足生影響於判決之重要證據漏
      未審酌者，自得為受判決人即聲請人之利益，聲請再審。
    (二)次查，聲請人於上開上訴狀，主張已因臺灣桃園地方法院
      97年桃交簡字第279號確定判決，並經臺灣板橋地方法院
      檢察署辦理執行，且已入監執行。此事係發生於原判決之
      犯罪事實發生之後，故於入監執行期間，令聲請人深感悔
      悟，故鈞院能斟酌此一情事。此一主張除係請求鈞院能將
      此一情事列入量刑之考量，亦實係指摘第一審判決之量刑
      不當。惟於原判決中，竟毫無隻字片語提及此事，很明顯
      係對於此一重要事證未加審酌。則同理，按上開刑事訴訟
      法第421條，原判決既就足生影響於判決之重要證據漏未
      審酌者，自得為受判決人即聲請人之利益，聲請再審。
    (三)原判決一方面引用刑事訴訟法第367條前段、第372條之規
      定做為不經言詞辯論而為判決之法律依據，另一方面又違
      反同法第367條但書之規定，除導致本案件中因未經言詞
      辯論程序而產生就足生影響於判決之重要證據漏未審酌之
      重大瑕疵，又因未定期間命聲請人補正，而使聲請人受到
      對人身自由權重大侵害之不利益判決之突襲。為尋求對此
      等於人民權利造成不當且重大侵害之判決之救濟，故自得
      為受判決人即聲請人之利益，聲請再審云云。
二、按有罪之判決確定後，因發現確實之新證據，足認有罪判決
    之人應受無罪、免訴免刑或輕於原判決所認判決之罪名者，
    為受判決人之利益，得聲請再審，刑事訴訟法第420條第1項
    第6款定有明文。惟所謂發現確實之新證據，係指該證據於
    事實審法院判決前已經存在，為法院、當事人所不知，不及
    調查斟酌，至其後始行發見，若判決前已經當事人提出或聲
    請調查之證據，經原審法院本於論理法則、經驗法則為審酌
    而捨棄不採者，即非該條所謂發見之新證據，其後自不得再
    提出同一證據，爭執確定判決有事實誤認或理由矛盾，且該
    所謂新證據亦係就該證據本身形式上觀察，固不以絕對不須
    經過調查程序為條件，但必須顯然可認為足以動搖原有罪確
    定判決，而為受判決人無罪、免訴、免刑或輕於原判決所認
    罪名之判決者為限（最高法院28年度抗字第8號判例、77年
    度台抗字第60號判決意旨參照）。
三、查聲請人甲○○所執上揭聲請再審之理由，無非係就本院前
    開判決證據採酌與否之爭執，惟查證據之調查，係屬法院之
    職權，而法院就調查證據之結果，本於自由心證之原則，而
    為斟酌取捨，是證據之證明力如何，係屬法院之職權範圍，
    原確定判決既已就聲請人涉案之證據，予以審酌認定，並敘
    明何以採酌之理由，而認已足以認定聲請人確涉有公共危險
    之犯行，而其證據之取捨並無違反論理或經驗法則，即難認
    其所為之論斷係屬違法，聲請人就屬法院職權認定之範疇任
    意予以指摘，自有未合，所執聲請再審之理由，非屬刑事訴
    訟法第420條第1項第6款所稱之確實之新證據，而非聲請再
    審之適法理由，是聲請人聲請本件再審，核無理由，應該駁
    回。
四、據上論結，應依刑事訴訟法第434條第1項，裁定如主文。
中    華    民    國    97    年    9     月    15    日
                  刑事第十二庭  審判長法  官   蔡永昌
                                      法  官   蔡新毅
                                      法  官   陳榮和
以上正本證明與原本無異。
不得再抗告。
                                      書記官   林吟玲
中    華    民    國    97    年    9     月    15    日


司法院資訊處製作；財團法人民間司法改革基金會備份。
